【裁判字號】    94,簡上,89
【裁判日期】    950525
【裁判案由】    給付票款
【裁判全文】
臺灣桃園地方法院民事裁定              94年度簡上字第89號
上  訴  人  開瑞航空貨運承攬股份有限公司
法定代理人  甲○○
訴訟代理人  張建鳴律師
            張家豪律師
被  上訴人  乙○○
上列當事人間請求給付票款事件，上訴人對於民國95年2 月20日
本院94年度簡上字第89號第二審判決提起上訴，本院裁定如下：
    主  文
上訴駁回。
第三審訴訟費用由上訴人負擔。
    理  由
一、按對於簡易訴訟程序之第二審判決，其上訴利益逾第466條
    所定之額數者，當事人固得以其適用法規顯有錯誤為理由，
    逕向最高法院提起上訴，但須經原裁判法院許可，且該許可
    ，以訴訟事件所涉及之法律見解具有原則上之重要性者為限
    ，認為不應許可者，應以裁定駁回其上訴，此觀之民事訴訟
    法第436 條之2 第1 項、第436 條之3 第1 項、第2 項、第
    3 項後段之規定自明。而所謂適用法規顯有錯誤，係指原第
    二審判決就其取捨證據所確定之事實適用法規顯有錯誤而言
    ，不包括認定事實不當之情形在內，故認定事實錯誤、取捨
    證據失當及判決不備理由或理由矛盾，則不在該條項適用之
    列（最高法院80年台上字第1326號、84年台上字第252 號、
    第1381號判決意旨）。又所謂「有原則上之重要性」，係指
    訴訟事件所涉及之法律見解意義重大，而有闡釋之必要者而
    言。
二、本件上訴人對於原判決逕向最高法院提起上訴，所表明之上
    訴理由略以：原審對於系爭支票記載被上訴人乙○○之戶籍
    地址及身分證字號之解釋，有違反辯論主義之違法，且原審
    對於協議書（系爭契約）、系爭支票上所蓋印章位置、協議
    書留下被上訴人乙○○身分證字號、戶籍地址等之解釋，均
    違反經驗法則，且對於上訴人而言，不啻為一突襲性裁判，
    本件所涉及之法律見解具有原則上之重要性，關於辯論主義
    之內涵及審判長闡明權之界線，實有賴最高法院釐清，以利
    下級審法院具體適用之必要等語，為其論據。
三、查本院判決業已就何以認定系爭支票係被上訴人乙○○僅基
    於尚友實業股份有限公司之法定代理人身分所簽發，尚非以
    其個人同意作為連帶保證人之意思所簽發交付上訴人，並於
    理由內說明上訴人之主張不可採之理由，已臻明確，上訴人
    所陳之上訴理由各節，僅係就原審判決認定事實、取捨證據
    之當否予以爭執，其所為指摘要與適用法規是否錯誤無涉，
    尤無所涉及之法律見解具有原則上之重要性可言。綜上，上
    訴人主張之上訴理由既與上開規定上訴第三審之要件不符，
    其上訴自不應許可，應予駁回。
四、依民事訴訟法第436 條之3 第3 項後段、第95條、第78條，
    裁定如主文。
中    華    民    國    95    年    5     月    25    日
                  民事第二庭審判長法  官  劉克聖
                                  法  官  張震武
                                  法  官  李昆南
以上正本證明與原本無異。
如對本裁定抗告須於裁定送達後10日內向本院提出抗告狀，並應
繳納抗告裁判費新台幣1000元。
中    華    民    國    95    年    5     月    29    日
                                  書記官  林吟玲


司法院資訊處製作；財團法人民間司法改革基金會備份。
